【裁判字號】    95,上更(一),227
【裁判日期】    951122
【裁判案由】    貪污治罪條例
【裁判全文】
臺灣高等法院臺中分院刑事判決     95年度上更(一)字第227號
上  訴  人
即  被  告  庚○○
選任辯護人  王文聖  律師
上  訴  人
即  被  告  丁○○
選任辯護人  周平凡律師
上列上訴人因貪污等案件，不服臺灣南投地方法院93年度訴字第
71號中華民國93年4月15日第一審判決（起訴案號：臺灣南投地
方法院檢察署92年度偵字第1154號、第1502號），提起上訴，判
決後經最高法院發回更審，本院判決如下：
      主  文
原判決關於庚○○、丁○○部分撤銷。
庚○○依據法令從事公務之人員，對於違背職務之行為，收受賄
賂，處有期徒刑拾壹年，所得之賄賂新台幣拾萬元，應予追繳沒
收，如全部或一部無法追繳時，以其財產抵償之，褫奪公權陸年
。
丁○○共同對於依據法令從事公務之人員，關於違背職務之行為
，交付賄賂，處有期徒刑壹年陸月，褫奪公權參年。
    事  實
一、庚○○為南投縣政府警察局埔里分局刑事組之刑事偵查小隊
    長，負責偵查刑事犯罪等業務，為依據法令從事公務之人員
    。民國（下同）90年6月17日11時許，庚○○率同該組偵查
    員乙○○、溫信忠、馬芳沂三人，前往埔里鎮○○里○○路
    ○段164巷38號4樓509號房逮捕通緝犯曾智彥，並同時查獲戊○○（行賄罪業經原審判處有期徒刑五月，褫奪公權一年確
    定），且於現場扣得吸食器1組、空夾鏈袋等相關施用毒品
    證物，因認曾智彥、戊○○均涉有施用毒品罪嫌，悉將其二
    人帶回埔里分局偵辦，續由溫信忠對曾智彥製作警詢筆錄並
    採集尿液（尿液採集代號90153），該局女警藍雪惠則採集
    戊○○尿液，由乙○○對戊○○製作警詢筆錄。於詢問程序
    終結，因曾智彥屬通緝犯，且供述扣案施用毒品之器具為其
    所有，於值班員警陳進添製作移送書後，逕移送臺灣南投地
    方法院地檢署偵辦，並將其尿液檢送南投縣政府衛生局檢驗
    。而同遭逮捕之戊○○，因非現行犯，且證據不足而釋回，
    乙○○即將戊○○之警詢筆錄、採集之尿液交予小隊長庚○○，俟驗尿結果再行處置。同日15時許，返家後之戊○○將
    上情告訴胞妹己○○，己○○及己○○男友張煌坤告以透過
    綽號「登分」之丁○○轉交賄款予庚○○為其調換尿液，即
    得免除戒治處分之執行，戊○○聞悉，隨即電請丁○○協助
    ，獲丁○○允以新台幣（下同）10萬元之代價幫其行賄警方
    ，換取被警查獲所採之尿液。戊○○、丁○○、張煌坤、己○○四人均非依據法令從事公務之人員，即基於共同對於依
    據法令從事公務之人員，關於違背職務之行為行求、交付賄
    賂之犯意聯絡，於同日17時許，騎乘機車至埔里鎮和平郵局
    以金融卡提領3萬元，連同其已準備之2萬元，合計5萬元交
    付駕車在該處等候知情之張煌坤轉交予丁○○；於二、三天
    後戊○○再由己○○陪同至丁○○住處門口，由己○○交付
    5萬元予丁○○。丁○○即將10萬元賄款交付庚○○收受。
    庚○○即違背職務，將戊○○之尿液隱匿，而未移送南投縣
    政府衛生局鑑驗。約十日後，戊○○電詢丁○○本案情形，
    丁○○即表示「可以放心，錢已經交給庚○○，尿液已經被
    調換了」等語。迨91年10月9日，案外人張煌坤、己○○於
    臺灣南投地方法院91年度訴字第587號被訴販賣毒品案件審
    理時，證述戊○○於一年多前曾透過丁○○向庚○○行賄而
    免於強制戒治處分執行，承審法官爰依職權告發，嗣經偵查
    單位調閱南投縣警察局埔里分局之90年度之「毒品採尿編號
    簿」、「戊○○之警詢筆錄」，果均不翼而飛。並經檢察官
    指揮法務部調查局南投縣調查站偵辦，戊○○即於該站人員
    及檢察官訊問時，自白其犯罪事實。
二、案經臺灣南投地方法院函送臺灣南投地方法院檢察署檢察官
    指揮南投縣政府警察局、法務部調查局南投縣調查站移送臺
    灣南投地方法院檢察署檢察官偵查起訴。
    理  由
一、訊據上訴人即被告（以下簡稱被告）庚○○、丁○○均否認
    上揭犯罪事實，1.庚○○辯稱：戊○○為渠等查獲後，因非
    現行犯，尿液交由製作筆錄之乙○○保管處理，有無送驗，
    伊不清楚。伊認識丁○○係埔里分局列管流氓，並未交往，
    亦無收受戊○○轉託丁○○交付賄款10萬元之情事，詹女筆
    錄及尿液應是於分局搬遷時遺失云云。2.被告丁○○辯稱：
    伊認識庚○○，但並不熟識，只知其綽號為「長腳」，伊至
    地檢署偵訊時，與戊○○係第一次碰面，不認識戊○○，遑
    論代收、代轉10萬元賄款予庚○○云云。3.被告庚○○之選
    任辯護人辯稱：本件查獲採集之戊○○尿液，應由製作筆錄
    之員警保管尿液及筆錄。況證人乙○○當日另有搜證勤務，
    則被告身為該小隊長亦應帶隊出外搜證，並無如曹某所述，
    因搜證勤務將尿液、筆錄交由被告保管之理。戊○○之尿液
    非被告保管。證人戊○○就其交付十萬元予被告丁○○，有
    無他人在場，前後陳述不一。另依戊○○之證詞，係於飭回
    之同日17時，先交付五萬元，再於二、三天後再交付五萬元
    予丁○○。是被告若有原審判決認定之犯罪，應於第一次交
    付五萬元予丁○○後，才指示乙○○將戊○○尿液、筆錄交
    由被告庚○○保管，始合事理。又依埔里分局移送毒犯之作
    業流程得知，逮捕毒犯後，由承辦員警製作筆錄，完成採尿
    等工作後，再由製作筆錄員警保管尿液，並製作刑事案件報
    告書公文交由該組長審核簽章，再遞送到副分局長、分局長
    批示後發文。毒犯移送作業無由小隊長審核之必要。本件戊○○之尿液及筆錄亦無交被告保管之理云云。4.被告丁○○
    之辯護人辯護稱：依起訴之犯罪事實，本件被告丁○○係居
    於行賄之地位，幫助戊○○行賄。認定丁○○為收賄之共同
    正犯，顯有疑義。即認丁○○有拿到戊○○交付之錢，亦無
    證據證明有交付庚○○。證人己○○、戊○○等人證詞，反
    覆不一，難予採信云云。於前審辯護稱：戊○○就先後如何
    提領、交付各5萬元予丁○○之情節所供前後不一，且與己○○之證詞亦不符合；而戊○○10萬元賄款之來源亦甚可疑
    ，其等證詞均難採信云云。
二、惟查：
(一)、上揭證人即被告戊○○如何於90年6月17日11時許，為埔里
    分局刑事組小隊長庚○○率同員警溫信忠、乙○○、馬芳沂
    等人，在南投縣埔里鎮○○里○○路○段164巷38號4樓509號
    房逮捕回埔里分局，並由員警乙○○製作警詢筆錄、藍雪惠
    負責採尿等情，迭據戊○○於警詢、調查員調查、偵查及原
    審審理中供述明確（見92年偵字第1154號偵查卷第23頁、第
    157頁、92年偵字第1502號偵查卷第24頁、原審卷第122頁至
    第127頁）。核與證人乙○○、溫信忠於原審審理中（見原
    審卷第95至第97頁、第104頁、第105頁），證人藍雪惠於警
    詢時（見92年偵字第1504號偵查卷第39頁）證述之情節相符
    ，並有埔里分局刑案流水編號簿影本附卷可參（見92年偵字
    第1504號卷第63頁），被告戊○○就此部分之證詞與事實相
    符，堪以採信。
(二)、戊○○為警採尿後返回住處，經張煌坤、己○○建議，透過
    電話聯繫丁○○，戊○○即於當日下午，至埔里鎮第三市場
    郵局，自埔里郵局帳號010949帳號（實際上其內存款多屬其
    胞妹詹雅惠所有）提領現金3萬元，連同其自籌之現金2萬元
    ，提領後交給駕車在郵局旁等候之張煌坤轉交丁○○；約二
    、三日後，並由己○○陪同，攜帶向其胞姐詹小玫借得之5
    萬元，前往埔里鎮育英國小附近丁○○住處門口，由己○○
    交付5萬元予丁○○等情，已據戊○○於本院前審審理中以
    證人身分證述甚詳，戊○○證稱：90年6月17日伊因吸毒案
    從分局回家後，妹妹己○○及張煌坤去看。伊妹己○○與張
    煌坤有去約定之埔里郵局。當日在郵局將5萬元交給張煌坤
    。在警局、偵訊中說當天錢是交給丁○○，是因錢經過伊妹
    妹及她男友張煌坤，會牽連到他們等語（見本院上訴字卷二
    第20、21、26至29頁）。於原審法院結證稱：90年6月17 日
    與曾智彥一起被查獲，有採尿，未送驗，因有送錢。錢拿給
    張煌坤，因張煌坤認識丁○○。被捉從警局回家後，伊妹妹
    己○○跟張煌坤到伊住處，二人說錢交一交就沒事了等語（
    見原審卷第122至128頁）。核其所供述之主要情節大致相符
    （就10萬元分二次，在郵局前及丁○○住處附近各交付5 萬
    元）。且證人己○○於原審亦結證稱：「我有陪我姊姊戊○○去過（丁○○住處附近巷口）一次，當時我在樓下等」等
    語（見原審卷第82頁）；證人詹小玫於原審審理中結證稱：
    90年夏天，戊○○有向伊借5萬元，當時沒有說借錢的目的
    ，當時因伊標到會，所以身邊有錢等語（見原審卷第89、90
    頁），於本院前審審理中亦為相同之證述（見本院上訴字卷
    二第15、16頁）；而90年6月17日當天，戊○○確曾至郵局
    以金融卡提領3萬元，有埔里第三市場郵局客戶歷史交易清
    單1紙（見本院上訴字卷一第87頁）附卷可稽，益徵證人戊○○於本院前審所證非虛。至證人張煌坤、己○○於本院前
    審審理中均否認轉交賄款予丁○○，並均證稱因庚○○查獲
    其等吸毒、販毒案件，其等於原審另案審理中始挾怨誣指被
    告庚○○云云，均係事後迴護之詞，不足採信。是戊○○為
    警查獲涉嫌施用毒品採尿後返回住處，經到訪之張煌坤、己○○建議，透過電話聯繫丁○○，丁○○應允，戊○○、丁○○、張煌坤、己○○四人即基於共同對於依據法令從事公
    務之人員，關於違背職務之行為交付賄賂之犯意聯絡，先由
    戊○○即於當日下午，至埔里鎮第三市場郵局3萬元，連同
    其自籌之現金2萬元，交給駕車在郵局旁等候之張煌坤轉交
    丁○○。約二、三日後，並由己○○陪同，攜帶向其胞姐詹
    小玫借得之5萬元，前往埔里鎮育英國小附近丁○○住處門
    口，由己○○交付5萬元予丁○○。丁○○並於90年6月17
    日下午轉知被告庚○○，戊○○、丁○○等人共同行賄等事
    實，事證明確，可以認定。被告丁○○係受張煌坤、戊○○
    等人之託，代向庚○○行賄。並無證據足以證明丁○○受庚○○之囑代收受賄賂，併此敘明。
(三)、戊○○於警詢及調查站以被告身分接受詢問時，雖先供稱二
    次交付5萬元時均係其自己交給丁○○，後改稱第二次由己○○陪同前往云云（見92年偵字第1502號偵查卷第24頁、第
    1154號偵查卷第24頁）；然於原審及本院前審審理中以證人
    身分具結後，均明確證稱：第一次在埔里郵局領錢後，交給
    張煌坤轉交丁○○，第二次則由己○○陪同至丁○○住處門
    口，由己○○交付5萬元等語明確；證人戊○○且於本院前
    審審理中證稱：「（選任辯護人問：妳為何在警、偵訊中說
    當天錢是交給丁○○？）因為錢有經過我妹妹及她男朋友（
    張煌坤），這樣我怕會牽連到我妹妹及她男朋友。」等語（
    見本院上訴字卷二第20頁），足見證人戊○○當時於警詢、
    調查中係以行賄罪之被告身分接受詢問，因擔心牽扯到妹妹
    己○○及其妹男友張煌坤成為行賄罪之共犯，故供詞均稱伊
    直接交錢予丁○○，而明顯有所保留；然於原審及本院前審
    審理中均係以證人身分接受詰問，其如作虛偽證述，可能涉
    犯偽證罪，將因偽證罪而有被判處7年以下有期徒刑之可能
    ，衡情自以其於原審及本院前審具結後之證詞為可信。至證
    人詹雅惠於「九二一大地震」後，因房屋倒塌貸款尚未付清
    ，擔心存款遭銀行扣押，而將錢存入其姊戊○○之埔里郵局
    帳號01949帳號，與戊○○共同使用該存摺，90年6月間其內
    雖有30多萬元，但大部分為詹雅惠所有等情，業據詹雅惠於
    本院前審審理中結證明確（見本院上訴字卷二第11至13頁）
    。核與證人戊○○於隔離訊問後所證相符；而戊○○向其姊
    詹小玫借五萬元之情形，亦據詹小玫於本院前審結證屬實，
    則證人戊○○10萬元之賄款來源均有所依據，是辯護人辯稱
    該資金來源有所疑問，自不足採信。
(四)、再證人乙○○對被告戊○○製作警詢筆錄後，連同戊○○採
    集之尿液送交被告庚○○保管之事實，業據證人乙○○於原
    審審理中證述明確（見原審卷第95、96頁）。同日戊○○與
    曾智彥，雖併為警採集尿液，但僅於曾智彥隨案移送時，將
    其尿液（代號90153號）送驗，亦據證人陳進添於警詢時（
    見92年偵字第1154號偵查卷第61頁）證述屬實。另同時查獲
    之犯嫌若採集尿液，其尿液採集代號之編號，順序上應屬前
    後連號等情，並據證人溫信忠於原審審理中證述甚詳（見原
    審卷第105頁）。則同日為警查獲之曾智彥，其尿液代號既
    為90153號，被告戊○○為警採集之尿液代號，為90154號應
    可認定。然編號90154代號之尿液，南投縣政府衛生局並未
    受理檢驗等情，有南投縣政府衛生局92年3月27日投衛局檢
    字第0920004535號函附卷可參（見法務部調查局南投縣調查
    站卷第69頁）。而偵查中經檢察官向南投縣警察局埔里分局
    調閱90年度施用毒品採尿之流水編號對照簿冊，經該局函覆
    以該局刑事組90年度採尿對照簿已遺失等情，亦有該局92年
    6月9日投埔警刑字第0920011969號函附卷可證（見92年度偵
    字第1154號偵查卷第64頁）。同因施用毒品案件為被告庚○○於90年6月21日查獲之案外人涂瑞呈，當日由乙○○員警
    製作警詢筆錄後，並將尿液送交被告庚○○保管，被告庚○○於同月28日送請南投縣政府衛生局檢驗等情，為其於調查
    時供承不諱（見92年偵字第11 54號偵查卷第137頁），並有
    涂瑞呈警訊筆錄（見南投縣調查站卷第61頁）、南投縣衛生
    局尿液檢驗單（見同上卷第62頁）附卷可參，則為被告庚○○較晚緝獲之毒品案件所採尿液，既已於同月28日送驗，查
    獲（同月17日）在前之戊○○尿液卻無檢驗記錄，是被告庚○○辯稱上開尿液可能因埔里分局臨時辦公室處所狹窄、擁
    擠，未妥善存放遺失，或辦公處所遷移時遺失云云，有違常
    情，均非可採。戊○○之筆錄、尿液，係被告庚○○通知戊○○行賄之事實，將之隱匿之事實，可以認定。
(五)、本件案情之揭露，係因案外人張煌坤、己○○於原審91年度
    訴字第587號其等被訴販賣毒品案件審理時，供述被告庚○○執法過程涉及不法，有收賄後調換尿液之舉，經原審函送
    檢察官偵查，有原審91年度訴字第587號審理筆錄、告發函
    附卷可稽（見92年度偵字第1154號偵查卷第2、5、17頁）。
    是被告二人上揭犯行，既非被告戊○○主動告發，且如實指
    證，猶需因此行賄犯行，受罪刑之宣告，衡情自無誣攀被告
    庚○○、丁○○之必要。是被告庚○○前以被告戊○○、證
    人己○○等人多次因毒品犯行遭其查獲，為此，可能設詞構
    陷報復云云，所辯亦無足採。
(六)、證人戊○○於原審證稱：第一次去郵局交錢時，是由張煌坤
    跟己○○連絡丁○○。因張煌坤認識丁○○，所以第一次由
    張煌坤交錢給丁○○。伊知道要把錢交給丁○○轉交，是因
    伊被抓從警局回家後，己○○跟張煌坤到伊住處找，跟伊說
    錢交一交就好了等語（見原審卷第127、128頁），足認張煌
    坤、己○○對於行賄之事均知情，而與戊○○有犯意聯絡，
    行為分擔。
(七)、證人乙○○於本院證稱：其於南投地院證稱：戊○○之尿液
    、筆錄交庚○○保管，尿液部分不實在，當時伊是將筆錄交
    給庚○○，尿液放在伊桌下。南投縣警察局督察室第一次訪
    談時，說尿液、筆錄是伊保管是真的；督察室第二次訪談及
    調查局調查時，說尿液、筆錄交庚○○保管不是真的。因回
    到組裡長官說沒有我的事，為何要擔下來，愈想愈不對，怕
    卡到案件，後來才說交給被告庚○○保管。戊○○尿液沒有
    送驗，應該是遺失云云（見本院卷第54、55頁）。證人戊○○於本院證稱：其沒有拿錢給丁○○行賄庚○○，會如此說
    ，是因為伊妹妹己○○被起訴無期徒刑，當時伊跟己○○關
    在一起，她哭的很慘，捨不得，才這樣講（即行賄庚○○）
    。是張煌坤教伊姊妹這樣講的。這樣講的作用、理由是什麼
    伊不知道，伊認為這樣伊妹妹會沒事云云（見本院卷第55
    、56頁）查乙○○為庚○○之同事，已於93年3月18日原審
    具結後證稱：戊○○之尿液交給被告庚○○保管（見原審卷
    第96頁）。於被告庚○○被依收賄罪判處有期徒刑十一年後
    之95年11月8日本院審理時證稱：其並未將戊○○之尿液交
    庚○○保管云云，乙○○顯係明知已無被定其有收受賄賂之
    危險。而不慎遺失證物即戊○○之尿液，至多僅受行政處分
    ，而改稱其未將戊○○尿液交被告庚○○保管，不慎遺失。
    詹國隆於本院所為證詞，不能採信。另戊○○為上開證詞後
    ，經檢察官反詰問為何認為警察有隱匿尿液你妹妹毒品案會
    沒事？戊○○證稱：「我看我妹妹在哭，我不忍她這樣哭。
    」云云。戊○○於本院證稱其沒有行賄庚○○，因見其妹妹
    己○○被起訴無期徒刑的罪，所以說行賄庚○○，己○○可
    能沒事云云。查己○○被庚○○移送毒品罪，係另一案件，
    與戊○○被查獲採尿案，並無關係。戊○○於其被查獲施用
    毒品案，行賄庚○○，並不能做為另案己○○有利之證據。
    因此戊○○於本院所為上開證詞，不合事理，難予採信。
(八)、綜上所述，戊○○為免戒治處分之執行，透過被告丁○○轉
    交賄賂10萬元予被告庚○○，冀以調換其尿液，免除戒治處
    分執行之情，既經證人戊○○於警偵審中證述明確，其10萬
    元資金之來源，核與證人詹雅慧、詹小玫所證相符，並有郵
    局之交易紀錄足資佐證。又當日所採集之戊○○之尿液係被
    告庚○○所保管，事後果未送驗，嗣經偵查機關查詢查獲當
    日相關筆錄、尿液對照表等事證，亦均遭隱匿，益徵被告庚○○確有本案收賄犯行。依卷存之證據，只能證明被告丁○○受戊○○之託，行求轉交現款給庚○○，並無證據證明丁○○受庚○○託要求收受賄賂。是丁○○之辯護人所辯被告
    丁○○僅止於涉犯共同行賄、詐欺或侵占罪云云，並非全不
    可採信。另被告等之辯護人所為上開辯護，或與事實不符，
    或為個人意見之詞，亦均不足採信。本件事證明確，被告二
    人上開犯行，均堪以認定。被告丁○○於最後言詞辯論時遞
    狀聲請傳喚證人丙○○，核無必要，爰不為傳喚。另被告二
    人所為本件犯行係於行為後1年2個多月，因案外人張煌坤之
    檢舉始行爆發，於警偵審中因被告丁○○、庚○○均始終否
    認犯行。因此只能認定被告丁○○確有轉交10萬元賄款給庚○○。但被告丁○○交付10萬元予庚○○之時、地，因丁○○、庚○○均不承認吐露實情，無法明確認定，附此敘明。
三、被告庚○○、丁○○行為後，貪污治罪條例業經修正，其中
    第2條，就犯罪主體修正；其中第4條第1項第5款，條文內容
    、刑度，均未更動。同法第11條第2項增列處罰行賄外國公
    務員等行為之規定，原第2項則移列同條第3項，條文內容完
    全相同，並經總統於92年2月6日公布，僅係條文變動，依刑
    法第2條第1項規定，應適用行為時法。又本案被告庚○○行
    為後，94年1月7日修正公布之刑法，自95年7月1日施行，修
    正後之刑法刪除第55條關於牽連犯之規定。本件被告庚○○
    所犯上開收賄罪、隱匿證據等罪具有牽連犯之關係，依修正
    前即行為時之規定，應從一重之罪處斷。依修正後之刑法既
    已刪除牽連犯之規定，則所犯上述各罪應依數罪併罰之規定
    分論併罰。比較新舊法之規定，修正後之規定並非較有利於
    被告，依刑法第2條第1項之規定，應適用行為時之法律，即
    適用修正前刑法第55條牽連犯之規定。
四、查被告庚○○為南投縣警察局埔里分局刑事組之刑事偵查小
    隊長，係依據法令從事公務之人員，收受丁○○代為收取之
    賄款後，未將被告戊○○之尿液送驗，核其所為，係犯貪污
    治罪條例第4條第1項第5款對於違背職務上之行為，收受賄
    賂罪及刑法第165條隱匿證據罪。被告丁○○與戊○○、張
    煌坤均不具貪污治罪條例第2條之身分，丁○○受戊○○、
    張煌坤、己○○之託，同意轉交賄款給被告庚○○，核犯貪
    污治罪條例第11條第1項、第3項之對於依據法令從事公務之
    人員，違背職務行賄罪。起訴法條認係同條例第4條第1項第
    5款之違背職務收受賄賂罪，尚有未洽，應予變更。丁○○
    與戊○○、張煌坤、己○○就上開違背職務交付賄賂犯行，
    有犯意聯絡及行為之分擔，均為共同正犯。被告庚○○所犯
    上開二罪，有方法結果之牽連關係，應依修正前刑法第55條
    從一重之貪污治罪條例第4條第1項第5款對於違背職務上之
    行為，收受賄賂罪處斷。被告庚○○所犯違背職務將戊○○
    之尿液隱匿之犯行，與收賄罪行，有牽連犯裁判上一罪之關
    係，亦為起訴效力所及，法院應併予審究查被告行為後，94
    年1月7日修正公布之刑法，自95年7月1日施行，修正後之刑
    法刪除第55、56條關於牽連犯、連續犯之規定。本件被告所
    犯上開等罪具有牽連犯、連續犯之關係，依修正前即行為時
    之規定，應從一重之罪處斷；或以一罪論。依修正後之刑法
    既已刪除牽連犯、連續犯之規定，則所犯上述各罪應依數罪
    併罰之規定分論併罰。比較新舊法之規定，修正後之規定並
    非較有利於被告，依刑法第2條第1項之規定，應適用行為時
    之法律，即適用修正前刑法第55條牽連犯及第56條連續犯之
    規定。另褫奪公權規定，比較修正前後之刑法第37條第2項
    規定，新修正之規定，並非有利於被告，依刑法第2條第1項
    規定，應適用行為時法。
五、原審判決對被告二人予以論罪科刑，固非無見。1.惟原判決
    事實欄已敘及被告等隱匿湮滅證據之行為，於理由欄中漏未
    說明被告等二人另犯隱匿湮滅證據罪，即有疏誤。2.被告丁○○之行為，應成立違背職務行賄罪，原審認係與庚○○共
    犯違背職收受賄賂罪，認事未洽。3.戊○○就行賄罪部分，
    與張煌坤、己○○、丁○○間，有共同正犯之關係，原審未
    予認定，亦有未洽。被告庚○○、丁○○上訴意旨仍執前詞
    否認犯罪，指摘原判決不當，雖均無理由，惟原判決既有上
    開可議之處，自應由本院將原判決撤銷改判。爰審酌被告庚○○身為追訴犯罪之執法人員，竟貪贓枉法，於取得賄款後
    ，未將戊○○尿液送驗，嚴重敗壞法紀，情節嚴重；被告丁○○充當白手套，受戊○○等人託代為行賄，助長不法，暨
    其等犯罪之動機、目的、手段、所生之危害、犯罪後仍一再
    否認犯行等一切情狀，各量處如主文所示之刑，並依法宣告
    褫奪公權。另被告庚○○所得之賄賂10萬元，應予追繳沒收
    ，如全部或一部無法追繳時，以其財產抵償之。
據上論斷，應依刑事訴訟法第369條第1項前段、第364條、第299
條第1項前段、第300條，行為時貪污治罪條例第2條前段、第4條
第1項第5款、第17條、第10條第1項、第2項、第11條第3項，刑
法第11條、第28條、第165條、第2條第1項，修正前刑法第55條
、第37條第2項，判決如主文。
本案經檢察官甲○○到庭執行職務。
中    華    民    國    95    年    11    月    22    日
               刑事第九庭  審判長法  官  趙  春  碧
                                 法  官  康  應  龍
                                 法  官  余  仕  明
上列正本證明與原本無異。
如不服本判決應於收受送達後十日內向本院提出上訴書狀，其未
敘述上訴之理由者並得於提起上訴後十日內向本院補提理由書（
均須按他造當事人之人數附繕本）。
                                 書記官  胡  美  娟
中    華    民    國    95    年    11    月    24    日
                                                      Ｆ


司法院資訊處製作；財團法人民間司法改革基金會備份。
